臺灣板橋地方法院刑事判決　　　　　　　　　　　　九十一年度易字第一九六四號
　　公　訴　人　臺灣板橋地方法院檢察署檢察官
　　被　　　告　丁○○　男　三.
右列被告因妨害自由案件，經檢察官提起公訴（九十一年度偵字第七二七二號），本
院判決如左：
    主  文
丁○○以加害身體之事，恐嚇他人致生危害於安全，處拘役伍拾玖日，如易科罰金，
以參佰元折算壹日。
    事  實
一、緣丁○○前因於九十年七月六日，在臺北市○○街○段九三號地下室之頂好超級
    市場長沙店（起訴書誤載為西門町店）竊取梅酒六瓶後，為脫免逮捕，竟當場脅
    迫在場之甲○○等人，然仍經該店員工報警查獲（準強盜案件，業於九十一年三
    月二十九日，經臺灣臺北地方法院以九十一年度訴字第二七五號判處有期徒刑四
    年，現上訴中），丁○○因而心生不滿。九十年十月十九日二十時四十四分，丁○○前往臺北市○○○路○段七三號地下室頂好超級市場重慶店時，巧遇甲○○
    ，竟基於恐嚇之犯意，於同日二十時四十四分十八秒許至四十一秒許，自背心內
    拿出不明刀械持續逼近甲○○，並向甲○○嚇稱：「你怕了吧，給我小心」等語
    ，以加害身體之事恐嚇甲○○，使甲○○心生畏懼致生危害於安全，並任令丁○○離去，丁○○隨即於同日二十時四十五分四十秒許結帳，於四十八分二十八秒
    許結帳完畢離開上揭頂好超級市場重慶店，嗣經臺灣臺北地方法院審理上述九十
    一年度訴字第二七五號準強盜案件時，經該店店員提出斯時丁○○恐嚇甲○○之
    監視錄影帶，始偵知上情。
二、案經臺灣臺北地方法院函送臺灣臺北地方法院檢察署檢察官呈請臺灣高等法院檢
    察署檢察長核轉臺灣板橋地方法院檢察署檢察官偵查起訴。
    理  由
一、訊據被告丁○○雖坦承於上開時間前往臺北市○○○路○段七三號地下室頂好超
    級市場重慶店等情不諱，惟矢口否認有何恐嚇甲○○之犯行，並辯稱：當日僅係
    前往頂好超級市場重慶店購物，並未持刀恐嚇甲○○，亦未向甲○○嚇稱：「你
    怕了吧，給我小心」云云。經查：
  (一)右揭犯罪事實，業據被害人甲○○於偵訊及本院調查中證述：伊係頂好超級市場
    保安部職員，負責四處巡視，查看有無員工或顧客竊取，九十年十月十九日二十
    時四十分許，伊巡視到頂好超級市場重慶店，當時伊在服務台打電話，服務台旁
    邊放了一些高單價之物品，伊即一邊打電話一邊瞄那些高單價之物品，後伊即看
    到一名男子伸手拿了一打軟片，該名男子即係被告，因被告與李信華前於九十年
    七月六日，曾至臺北市○○街○段九三號地下室之頂好超級市場長沙店竊取物品
    遭店員報警查獲，伊即想說被告為何又來偷東西，且竊盜應係二人一夥，故伊在
    店內尋找被告之同夥，看到二、三年前在頂好超級市場中和店被當場逮捕之另名
    男子，因另名男子和被告係一同進來，故伊認為被告與另名男子係一夥，但因之
    前在頂好超級市場長沙店與被告發生肢體衝突，伊不想再發生事情，故叫店內員
    工和乙○○將被告及另名男子拎出去，後被告認出伊來，就在服務台那邊與伊發
    生衝突，當天被告係穿白色汗衫紅色無袖背心，被告即從背心裡拿出刀子走向伊
    ，伊害怕，即躲到乙○○後面，被告就笑說：「你怕了吧，給我小心」。後被告
    即拿一罐奶粉來刺，表示刀子是真的，之後即拿飲料結帳離開等語甚詳（詳臺灣
    臺北地方法院檢察署九十一年度偵字第四○二四號偵查卷宗第十一頁反面、本院
    九十一年八月十三日訊問筆錄），核與在場目擊之證人乙○○於偵訊及本院調查
    中證述：當時因為甲○○看到被告和另名男子拿了底片到後面狗食用品區，並將
    底片放在陳列商品之地方，甲○○即向伊表明此事，伊即將底片拿回，後被告與
    另名男子即各拿一瓶飲料要到收銀台結帳，甲○○即與被告發生爭執，被告即從
    無袖背心拿出壹把刀，當時伊本背對甲○○站在甲○○前方，甲○○與被告本係
    面對面，後被告將刀子拿出後，甲○○即跑至伊後面，變成伊與被告面對面，當
    時被告係將刀子放在腹部，被告與甲○○二人即隔著伊爭執對話，爭執中，被告
    就跟甲○○說「你怕了吧，給我小心」，後因收銀台附近有陳列奶粉罐，被告就
    拿刀子去敲奶粉罐，後來被告即結帳離開，因伊不希望發生狀況，同時那邊有很
    多客人，故未將被告手持之刀子搶下等語（詳臺灣臺北地方法院檢察署九十一年
    度偵字第四○二四號偵查卷宗第十五頁反面、本院九十一年八月十三日訊問筆錄
    ），證人張永長於本院調查中具結證述：某日晚上伊至頂好超級市場重慶店購買
    東西，看到二名男子要竊取物品，伊即自告奮勇去看該二名男子要如何竊取並預
    防，由工讀生盯一個，伊盯另外一個，因該名男子被伊盯住沒辦法偷，伊想該名
    男子在買單時會不會有何動作，故伊在櫃檯附近約三步到五步之距離觀看，就看
    到該名男子從口袋內拿出類似瑞士刀之刀子，刀子與鑰匙圈綁在一起，該名男子
    即針對甲○○，拿著刀子晃來晃去，又罵甲○○，但罵什麼伊聽不清楚，因該名
    男子說話像是東南亞或是大陸雲南地區人士，後該名男子因後來人慢慢多了，即
    將刀子收起來，買了一些單價較低之東西結帳完畢走出櫃台，另外一名本係被工
    讀生盯住之男子則站在往一樓樓梯處，伊即跟出去看看該二名男子在做什麼，發
    現該二名男子係開計程車，伊即將車號記下來交給員工，並把個人資料留給員工
    ，經指認該名拿出刀子之男子即係被告等語相符（詳本院九十一年九月三日訊問
    筆錄），參佐被告自承其係緬甸人（詳本院九十一年九月三日訊問筆錄），更足
    徵證人張永長所稱：該名辱罵甲○○之男子說話像是東南亞或是大陸雲南地區人
    士，故罵什麼伊聽不清楚等語更堪以採信。況前開三位證人與被告素不相識，且
    均無怨隙，該三位證人顯無誣陷被告之必要甚明，從而，該三位證人之證詞應與
    事實相符，而堪採信。
  (二)次者，經本院當庭勘驗頂好超級市場重慶店提供之監視錄影帶結果為：該錄影帶
    為分割畫面，九十年十月十九日二十時四十四分十秒，甲○○出現於左上角監視
    畫面內，站於商品陳列架前，距離收銀台數公尺，穿黑背心白上衣之男子（被告
    自承其即係該名男子）緊跟甲○○背面。四十四分十八秒到四十一秒，前開男子
    從口袋內拿出一物品（無法辨識），甲○○見狀一直後退，該名男子將手持之物
    品放在腰際稍往前，甲○○見狀快速往後退，該名男子手持右述物品一直逼近甲○○，直至甲○○走離監視畫面外，該名男子仍左右觀望。丙○○一直站於收銀
    台旁觀看，乙○○站在商品陳列架前，四十五分四十秒，該名男子帶一個籃子進
    入收銀台結帳。四十八分二十八秒，該名男子結帳完畢離開（詳本院九十一年九
    月二十四日審判筆錄），與臺灣臺北地方法院檢察署檢察事務官九十一年三月二
    十日勘驗結果大致相符（九十一年三月二十日履勘筆錄附於臺灣臺北地方法院檢
    察署九十一年度偵字第四○二四號偵查卷宗第十九頁），而觀諸前開甲○○見被
    告拿出一不明物品，即一直後退，被告將手持之不明物品放在腰際稍往前，甲○○見狀又快速往後退之情狀觀之，倘被告前開手持之物品非係對人之生命、身體
    具有威脅性之刀械，在人潮眾多之頂好超級市場重慶店內，甲○○何需一直後退
    ，直至距離被告相當距離？且由前開監視錄影帶可看出乙○○、丙○○均全程在
    旁觀看，是其二人前開證述顯係親聞親見所為，更無設詞虛構之必要。
  (三)再者，被告前述自背心內拿出不明刀械持續逼近甲○○，並向甲○○嚇稱：「你
    怕了吧，給我小心」之言詞，客觀上足使一般人心生畏怖，主觀上亦已使被害人
    甲○○心生恐懼，亦據被害人甲○○於本院調查中陳明屬實（詳本院九十一年八
    月十三日訊問筆錄），是被告前開持刀逼近甲○○，並向甲○○嚇稱：「你怕了
    吧，給我小心」之言詞，顯已達危害甲○○身體安全之程度，亦復無疑。
  (四)又被告於本院初次訊問時本係供稱：不記得當天有無遇到甲○○，亦不記得當天
    有無攜帶刀械云云（詳本院九十一年八月十三日訊問筆錄），經證人乙○○證述
    被告有自背心內拿出刀械放在腰際，並向甲○○恐嚇稱：「你怕了吧，給我小心
    」等語後，被告隨即改稱：當時係拿車子之鑰匙並非刀械云云（詳同日訊問筆錄
    ），嗣於本院當庭勘驗前開監視錄影帶時，被告又改稱：係拿出皮包云云（詳本
    院九十一年九月二十四日審判筆錄），究被告斯時係拿出鑰匙或皮包，被告供述
    已有所歧異，執此亦可見被告畏罪情虛之處。
  (五)此外，復有監視錄影帶及自該監視錄影帶翻拍之照片六幀附卷可稽（附於臺灣臺
    北地方法院檢察署九十一年度偵字第四○二四號偵查卷宗第七頁至第九頁），綜
    上，被告所辯，顯係卸責之詞，不足採信，本件事證明確，被告犯行堪予認定，
    應依法論科。
二、核被告所為，係犯刑法第三百零五條之恐嚇危害安全罪。爰審酌被告犯後否認犯
    行，態度不佳，因前於九十年七月六日，在臺北市○○街○段九三號地下室之頂
    好超級市場長沙店竊取梅酒六瓶後，為脫免逮捕，竟當場脅迫在場之甲○○等人
    ，然仍經該店員工報警查獲，竟因而心生不滿，於九十年十月十九日二十時四十
    四分許，在臺北市○○○路○段七三號地下室頂好超級市場重慶店巧遇甲○○時
    ，竟自背心內拿出不明刀械持續逼近甲○○，並向甲○○嚇稱：「你怕了吧，給
    我小心」等語之犯罪動機及手段，然被害人甲○○當庭表示願宥恕被告，被告亦
    當庭向被告道歉（詳本院九十一年九月二十四日審判筆錄），兼衡被告犯罪之目
    的、智識程度、所生危害等一切情狀，量處如主文所示之刑，併諭知易科罰金之
    折算標準。
據上論斷，應依刑事訴訟法第二百九十九條第一項前段，刑法第三百零五條、第四十
一條第一項前段，罰金罰鍰提高標準條例第一條前段、第二條，判決如主文。
本案經檢察官高智美到庭執行職務。
中      華      民      國      九十一      年    九    月      三十    日
              臺灣板橋地方法院刑事第四庭
                                          法  官  游  秀  雯
右正本證明與原本無異。
如不服本判決，應於判決送達後十日內，向本院提出上訴狀。
                                          書記官  張  玉  如
中      華      民      國      九十一      年    九    月      三十    日
附錄本案論罪科刑法條全文
刑法第三百零五條
以加害生命、身體、自由、名譽、財產之事，恐嚇他人致生危害於安全者，處二年以
下有期徒刑、拘役或三百元以下罰金。
